臺灣臺南地方法院刑事判決　　　　　　　　　　　九十一年度南簡上字第一二一號
　　上　訴　人　甲○○
　　即　被　告
右列上訴人因公共危險案件，不服本院台南簡易庭九十一年度南交簡字第五一一號中
華民國九十一年四月二十五日第一審簡易判決（聲請案號：臺灣臺南地方法院檢察署
檢察官九十一年度偵字第三七五三號）提起上訴，本院管轄之第二審合議庭判決如左
：
    主  文
上訴駁回。
    事  實
一、甲○○於民國九十一年二月十八日晚間十一時許，在台南市○○路清心海產店與
    友人飲用酒類後，已有反應遲緩、精神無法集中等酒醉情形，而達不能安全駕駛
    動力交通工具程度，詎仍不顧公眾之安危，猶執意於翌日凌晨零時五分許，駕駛
    車牌號碼七Ｊ－六七七七號自用小客車欲返回家中，惟因酒醉反應遲緩不慎於倒
    退時與乙○○所騎乘之車牌號碼ＶＫＱ－五八八號機車擦撞。嗣經警到場處理，
    於九十一年二月十九日凌晨零時二十七分許，對甲○○施以口呼氣方式測試酒精
    濃度，發現其酒精濃度測定值竟高達每公升一‧三八毫克，且有明顯酒味，始查
    悉上情。
二、案經台南市警察局第四分局報請臺灣臺南地方法院檢察署檢察官偵查後聲請以簡
    易判決處刑。
    理  由
一、訊據上訴人即被告（下稱被告）甲○○本院審理時固坦承有於右揭時地飲酒及駕
    車倒車時撞及被害人乙○○之機車等情不諱，惟矢口否認有何公共危險之犯行，
    辯稱：伊的車子停在海產店旁邊，因為擋到別人的車，才移動車子，並沒有行駛
    道路的意思，該車停在我車子的前面，伊稍微退後他即行駕車離去，照片上並沒
    有照到他的車子云云。經查：
(一)、被告如何於右揭時間駕駛其所有之自小客車於倒車之際不慎撞及被害人乙○○所
    騎乘之機車等情，迭據被害人乙○○於警訊中指述甚詳，再參以被告於警訊中供
    稱：「我將汽車停放在停車格而對方卻將輕機車停放在我車後，致我一時不察撞
    及我實感不滿」（見九十一年二月十九日警訊筆錄），於上訴理由書中又稱：「
    ‧‧‧被告係與友人喝酒後，因擋住鄰房出入口，而欲倒車移動以留出入間隔，
    友人見狀仍誤以為被告將返家，而從屋內跑出，意圖駕駛被告七Ｊ－六七七七號
    自小客車送被告返家，致使被告與其談話間，不料適有被害人乙○○騎駛ＶＫＲ
    －五八八號輕型機車駛至而發生輕微擦撞，倒車當時之時速不及三公里」（見九
    十一年度南交簡字第五一一號刑事上訴書）等語，均未提及其係因擋到他人車輛
    的出入才移動車輛，再觀諸案發當時之現場照片（附於台南市警察局第四分局刑
    案偵查卷宗），被告車輛確係停放在停車格中，並緊臨路邊，則其車輛前方實無
    再行停放車子之可能，是被告所辯因其車擋住鄰屋出入口，欲倒車移動以留出入
    間隔，其並無駕駛車輛意圖，僅是要倒車云云，顯係事後卸責之詞，不足採信。
    又被告倒車當時已發動車輛，使車輛置於其意志可支配控制之狀態下，顯有「駕
    駛」之行為，被告辯稱伊無行駛道路意思，亦無法改變其有駕駛動力交通工具之
    事實。至被告於本院審理時雖請求傳訊證人以資證明伊於案發當時確實無駕駛車
    輛意圖，惟查被告於本院九十一年七月二十三日調查時經本院質以上訴理由書中
    所載之友人姓名時，被告竟答以：不記得了，且稱無證據請求本院調查等情，則
    本院參酌被害人之指述及被告於警訊及本院所供前後不一等情，認被告所辯顯與
    事實不符，而無再行傳喚證人之必要。
(二)、按汽車駕駛人飲酒後其吐氣所含酒精成份超過每公升○‧二五毫克以上者不得駕
    車，道路交通安全規則第一百十四條第二款定有明文。另就醫學文獻所知，酒精
    對人體的影響程度乃依血中酒精濃度而定，而警方測試器所測得之呼氣酒精濃度
    乘以二○○為當時之血中酒精濃度，又當呼氣濃度達每公升○‧二五毫克時，將
    造成輕度協調功能降低之輕度酒精中毒症狀，當呼氣濃度達每公升○‧五毫克時
    ，將造成反應較慢、感覺減低、影響駕駛等輕到中度之酒精中毒症狀，當呼氣濃
    度達每公升○‧七五毫克時，將造成思考改變、個性行為改變等酒精中毒症狀，
    當呼氣濃度達每公升一‧○毫克時，將造成步態不穩、噁心嘔吐、精神混惑不清
    晰等中度酒精中毒症狀，此有行政院國軍退除役官兵輔導委員會台北榮民總醫院
    八十八年八月五日（八八）北總內字第二六八六八號函文可查。被告經警檢測其
    吐氣所含酒精成分既為每公升一‧三八毫克，顯然其於駕車當時，係在無法安全
    駕駛動力交通工具之狀態無疑。再者，被告飲酒後於倒車時竟不慎撞擊被害人乙
    ○○騎乘之機車，益徵被告當時確係處於不能安全駕駛動力交通工具之狀態，至
    為灼然。
(三)、此外，並有酒精濃度測試單、刑法第一百八十五條之三案件測試觀察紀錄表、道
    路交通事故調查報告表、台南市警察局舉發違反道路交通管理事件通知單各一紙
    及現場照片九幀在卷可資佐證，事證明確，被告犯行洵堪認定。
二、核被告甲○○所為，係犯刑法第一百八十五條之三服用酒類不能安全駕駛動力交
    通工具而駕駛罪。原審以被告罪證明確，依刑法第一百八十五條之三、第四十一
    條第一項前段，罰金罰鍰提高標準條例第二條規定，量處有期徒刑四月，並諭知
    易科罰金之折算標準，其認事用法均無違誤，量刑亦屬妥適。被告上訴意旨辯稱
    無駕駛車輛意圖，並指摘原判決量刑過重云云，為無理由，應予駁回。
據上論斷，應依刑事訴訟法第四百五十五條之一第一項、第三項、第三百六十八條，
判決如主文。
中      華      民      國    九十一    年      九      月      十三    日
                                  臺灣臺南地方法院刑事第三庭
                                      審判長法  官  陳振謙
                                            法  官  陳忠鎣
                                            法  官  孫淑玉
右正本證明與原本無異。
本判決不得上訴。
                                            書記官  陳月珍
中      華      民      國    九十一    年      九      月      十六    日
附錄本案論罪科刑法條全文
刑法第一百八十五條之三：
服用毒品、麻醉藥品、酒類或其他相類之物，不能安全駕駛動力交通工具而駕駛者，
處一年以下有期徒刑、拘役或三萬元以下罰金。
